【裁判字號】    95,裁,292
【裁判日期】    950216
【裁判案由】    綜合所得稅
【裁判全文】
最  高  行  政  法  院  裁  定
                                     95年度裁字第00292號
再 審原 告  甲○○
訴訟代理人  羅明通 律師
            陳彥任 律師
            林銘龍律師
再 審被 告  財政部臺北市國稅局
代  表  人  張盛和
上列當事人間因綜合所得稅事件，再審原告對於中華民國93年5
月26日本院93年度判字第664號判決，提起再審之訴，本院裁定
如下：
    主  文
再審之訴駁回。
再審訴訟費用由再審原告負擔。
    理  由
一、按「有下列各款情形之一者，得以再審之訴對於確定終局判
    決聲明不服。但當事人已依上訴主張其事由或知其事由而不
    為主張者，不在此限：一、適用法規顯有錯誤者。」行政訴
    訟法第273條第1項第1款定有明文。是對於確定終局判決提
    起再審之訴，除須具有行政訴訟法第273條第1項所列各款情
    形之一者外，須當事人未依上訴主張其事由或知其事由而不
    為主張者為限，此由法條文義觀之甚明。又所謂「適用法規
    顯有錯誤」，係指原裁判所適用之法規與該案應適用之現行
    法規相違背，或與解釋判例有所牴觸者而言；至於事實之認
    定或法律見解之歧異，再審原告對之縱有爭執，要難謂為適
    用法規顯有錯誤，而據為再審之理由。
二、再審原告起訴意旨略謂：由卷內陳查某於臺北中小企業銀行
    中山分行甲存589之3號帳戶之歷史交易明細表，民國（下同
    ）82年2月16日及同年3月18日僅有2筆金額共新臺幣（下同
    ）19,195,834元之匯款匯入陳查某之帳戶內，詎料原高等行
    政法院判決竟以此認定再審原告甲○○等8名係屬名義股東
    而非實質股東，且各股東所分配之股利所得共41,250,000元
    全數流入陳查某之上開帳戶中，其認定事實與證據不符，然
    本院93年度判字第664號判決（下稱原判決）竟認原高等行
    政法院判決就此部分並無違反經驗法則、論理法則及判決不
    備理由之違誤，而未將此判決違背法令之事由依法發回原高
    等行政法院重新審理，原判決實有適用法規顯有錯誤之違法
    。又再審原告所提出之81年度萬裕建設股份有限公司（下稱
    萬裕公司）盈餘分配明細表，非僅書面作業，而係萬裕公司
    依法製作之文書資料，且為再審被告應審查之文書資料，並
    非全無證明力，此有相關法令函釋可證，然原判決竟認該分
    配明細表僅係書面作業，不得作為認定再審原告確有分配盈
    餘之證據，亦顯有違經驗法則及論理法則，而有適用法規顯
    有錯誤之違法。末查，再審原告於80及81年間係以常務董事
    之身分實際處理萬裕公司之相關業務，且常務董事當然具有
    股東之身分，故由此證據當然可作為證明再審原告確屬萬裕
    公司實質股東而確有分配盈餘之證據，然原判決未依公司法
    相關規定、經驗法則、論理法則認定再審原告確屬萬裕公司
    之實質股東而為再審原告不利之判決，原判決確有適用法規
    顯有錯誤之違法等語，請廢棄原判決，並撤銷訴願決定及再
    審被告原處分（復查決定），或發回臺北高等行政法院審理
    。
三、本件再審原告雖以適用法規顯有錯誤為由，對於本院原判決
    提起再審之訴，惟核其所指原判決適用法規顯有錯誤云云，
    或已依上訴主張其事由，或就原高等行政法院取捨證據、認
    定事實之職權行使事項以再審原告一己之見，再事爭執申辯
    ，揆諸首揭規定及說明，要難謂為適用法規錯誤，而據為再
    審之理由，其再審之訴為不合法，應予駁回。
四、依行政訴訟法第278條第1項、第104條、民事訴訟法第95條
    、第78條，裁定如主文。
中    華    民    國    95    年    2     月    16    日
                  第二庭審判長法  官  廖  政  雄
                              法  官  林  清  祥
                              法  官  鍾  耀  光
                              法  官  姜  仁  脩
                              法  官  胡  國  棟
以  上  正  本  證  明  與  原  本  無  異
中    華    民    國    95    年    2     月    16    日
                              書記官  陳  盛  信


司法院資訊處製作；財團法人民間司法改革基金會備份。
